# 合同资产与合同负债

提问人：709046552 时间：2020-12-21 15:33:03
陈版，我公司从事网络广告业务，合同约定我方为乙方提供广告，期限为一年，支付方式为乙方收到发票后 15 日内支付广告费用， 1 、提供发票后我方确认合同资产还应收账款 2 、如果对方提前打款，我方确认合同负债还是预收账款？

回答人：chenyiwei
1 、在开票后尚未收到款项，服务也尚未提供的情况下，一般不会同时确认应收款项和合同负债。
2 、如果对方提前打款时合同已成立的（已符合新收入准则第五条五项条件），则将其中的不含税金额列入合同负债；反之则全部列入预收账款。